【裁判字號】    98,交聲,624
【裁判日期】    980618
【裁判案由】    聲明異議
【裁判全文】
臺灣臺南地方法院交通事件裁定         98年度交聲字第624號
移送機關    交通部公路總局嘉義區監理所臺南監理站
異議人即
受處分人    甲○○
上列異議人即受處分人因違反道路交通管理處罰條例案件，對於
交通部公路總局嘉義區監理所臺南監理站民國98年5月22日所為
之裁決處分（處分案號：嘉監南字第裁74-SK0000000號）聲明異
議，本院裁定如下：
    主    文
異議駁回。
    理    由
一、原處分意旨略以：受處分人即異議人甲○○（下稱異議人）
    於民國97年2月27日7時32分許，駕駛車牌號碼0116-UH號自
    用一般小客車，行經臺南市○○路○段548巷近長和街口時
    ，經臺南市警察局交通隊員警測得其行車速度為82公里，已
    超過該處之最高限速60公里，而有行車速度超過規定之最高
    時速20公里以上40公里以下之情形，乃製單逕行舉發，嗣經
    移送機關交通部公路總局嘉義區監理所臺南監理站（下稱原
    處分機關）以其違規事證明確，依道路交通管理處罰條例第
    40條及違反道路交通管理事件統一裁罰基準表之規定，裁處
    異議人罰鍰新臺幣（下同）2,400元，並依道路交通管理處
    罰條例第63條第1項第1款（原處分漏載第1款）之規定記違
    規點數1點。
二、本件異議意旨略以：異議人於接獲本件裁決書前，並未接獲
    本件舉發通知單及照片，亦未接到郵局招領之通知單，故無
    故意遲繳之情形，為何仍須繳納最高罰鍰？至少在通知不到
    本人時，應以電話告知，為此聲明異議，請求撤銷原處分等
    語。
三、按汽車駕駛人，行車速度，超過規定之最高時速，或低於規
    定之最低時速，除有第43條第1項第2款情形外，處1,200元
    以上2,400元以下罰鍰，並記違規點數1點，道路交通管理處
    罰條例第40條、第63條第1項第1款分別定有明文。次按對於
    違反道路交通管理處罰條例之行為，逕行舉發者，應按已查
    明之資料填註車牌號碼、車輛種類、車主姓名及地址，並於
    通知單上方空白處加註逕行舉發之文字後，由舉發機關送達
    被通知人；處理違反道路交通管理事件，有關文書送達之程
    序，依行政程序法之規定，違反道路交通管理事件統一裁罰
    基準及處理細則第11條第1項第4款、第5條分別定有明文。
    而依行政程序法第68條第1項、第74條第1項、第2項規定：
    送達由行政機關自行或交由郵政機關送達；送達不能依前二
    條規定為之者，得將文書寄存送達地之地方自治或警察機關
    ，並作送達通知書兩份，一份黏貼於應受送達人住居所、事
    務所、營業所或其就業處所門首，另一份交由鄰居轉交或置
    於該送達處所信箱或其他適當位置，以為送達；前項情形，
    由郵政機關為送達者，得將文書寄存於送達地之郵政機關。
    至於受送達人實際於何時受領該送達文書，均與合法送達之
    效力不生影響。
四、經查：
  (一)異議人駕駛車牌號碼0116-UH號自用一般小客車，於97年2月
    27日7時32分許，行經臺南市○○路○段548巷近長和街口時
    ，經臺南市警察局交通隊員警測得其行車速度為82公里，已
    超過該處之最高限速60公里，而有行車速度超過規定之最高
    時速20公里以上40公里以下之情形，乃製單逕行舉發等情，
    有異議人之違規查詢報表及採證照片各一紙在卷可稽，且為
    異議人所不爭執，是異議人此部份違規事實即足認定。
  (二)又本件舉發通知單（附採證照片），係由原舉發機關臺南市
    警察局於97年3月16日以依郵政送達程序委由郵政機關以掛
    號送達，郵寄地址為「臺南市○○區○○路一段262巷33弄
    9號」，經臺南郵局安南投遞股郵務外包人員於97年3月18日
    及97年3月19日投遞，然均因不獲會晤異議人，亦無法付與
    有辨別事理能力之同居人、受僱人或應送達處所之接收郵件
    人員，而於97年3月20日將該舉發通知單寄存於應受送達地
    之郵政機關即臺南安順郵局，並於同日製作送達通知書二份
    ，一份黏貼於異議人上址門首，另一份置於該送達處所信箱
    或其他適當位置，以為送達，又該郵件因異議人逾期未至寄
    存局領取，現依規定仍留存於安順郵局等情，此有臺南市警
    察局98年5月4日南市警交字第09818006590號函暨送達證書
    影本，及中華郵政股份有限公司臺南郵局98年6月15日南郵
    字第0980200169號函各1份在卷可憑。
  (三)另參諸異議人自95年9月12日起即設籍於「臺南市○○區○
    ○路一段262巷33弄9號」，此有其個人基本資料查詢結果在
    卷可佐，核與異議人於異議狀上所載地址及上揭送達證書上
    所登載之異議人住址相符，揆諸前揭說明，堪認本件舉發通
    知單（附採證照片）已合法送達於異議人，縱異議人事後因
    故未向郵政機關領取舉發通知單（附採證照片），亦不影響
    上開舉發通知單已合法送達之效力。至異議人稱公家機關應
    在通知不到異議人時另以電話告知等語，因本件舉發通知單
    依法已生合法送達效力如前所述，舉發單位並無再為電話調
    查異議人實際是否領取之必要，且電話通知亦非現行法規所
    定以為送達之方式，異議人之主張自屬無據。
五、綜上所述，異議人駕駛車牌號碼0116-UH號自用一般小客車
    ，確有於上開時、地行車速度超過規定之最高時速20公里以
    上40公里以下之違規行為，且上開舉發通知單上所載應到案
    日係97年4月15日，距原處分機關於98年5月22日為本件裁決
    時，經核已超過60日以上，則原處分機關裁決時依道路交通
    管理處罰條例第40條、第63條第1項第1款、違反道路交通管
    理事件統一裁罰基準表之相關內容，以異議人逾越應到案期
    限60日以上，而對異議人處以基準表內所定之最高額罰鍰2,
    400元，及記違規點數1點之處分，核無違誤。本件異議為無
    理由，應予駁回。
六、據上論斷，應依道路交通管理處罰條例第87條第2項、道路
    交通案件處理辦法第19條，裁定如主文。
中    華    民    國    98    年    6     月    18    日
                      交通法庭  法  官  張家瑛
以上正本證明與原本無異。
如不服本裁定，應於收受送達後5日內向本院提出抗告狀。（應
附繕本）
                                書記官  李淑惠
中    華    民    國    98    年    6     月    18    日


司法院資訊處製作；財團法人民間司法改革基金會備份。
